【裁判字號】    96,重訴,105
【裁判日期】    970930
【裁判案由】    強盜殺人等
【裁判全文】
臺灣高雄地方法院刑事判決             96年度重訴字第105號
公  訴  人  臺灣高雄地方法院檢察署檢察官
被      告  甲○○○○ ○○○.
                     )
選任辯護人  江大寧律師
            焦文城律師
            施秉慧律師
上列被告因強盜殺人等案件，經檢察官提起公訴（96年度偵字第
26988 號、96年度偵字第29710 號、96年度偵字第30171 號、96
年度偵字第31077號、96年度偵字第31490號），本院判決如下：
    主  文
甲○○○○ ○○○○○○○○ ○○○○○○○○○犯強盜殺人罪，處死刑，褫奪公權終
身，扣案短刀壹把，沒收之。又犯遺棄屍體罪，處有期徒刑捌月
，扣案尼龍繩貳條、清潔袋壹批（含纏繞清潔袋及屍體之膠帶）
，均沒收之。應執行死刑，褫奪公權終身，扣案短刀壹把、尼龍
繩貳條、清潔袋壹批（含纏繞清潔袋及屍體之膠帶），均沒收之
。
    事  實
一、甲○○○○ ○○○○○○○○ ○○○○○○○○○（又稱CECILLE ，下稱ARMIA ）
    係菲律賓籍人士，於民國90年8 月13日入境臺灣地區擔任監
    護工作，嗣自雇主處逃逸後，於同年11月間，認識美國籍男
    子DAVID MICHAEL FILLION （下稱DAVID ，涉嫌殺人部分，
    業經檢察官另為不起訴處分。嗣返美後，於97年6 月8 日自
    殺身亡），雙方進而成為同居之男女朋友關係，並自92年10
    月間起，共同居住在高雄市○○區○○路66號8 樓之1 【下
    稱重建路住處，96年9 月16日搬至高雄市○○區○○路126
    巷6 號4 樓（下稱武廟路住處）】。另邱美雲（英文名字為
    ANITA） 則係擔任外籍英文教師仲介工作，93年間，因仲介
    DAVID 擔任外籍英文教師，而認識DAVID 、ARMIA ，彼此間
    經常聯絡、見面。96年9 月12日下午15時18分許，ARMIA 在
    前開重建路住處內，以該處（07）0000000 號電話撥打邱美
    雲所持用之0000000000號行動電話，邀約邱美雲至其住處見
    面，邱美雲則於同日晚間19時07分至19時30分間（即邱美雲
    行動電話基地臺固定時）之某時，到達重建路住處。嗣ARMI
    A 、邱美雲見面後不久，雙方即因故發生爭執，ARMIA 不滿
    遭受邱美雲責罵，竟基於殺人之犯意，明知頸部、胸部乃人
    體重要臟器、血管密集之處，如持刀刺該部位，將深及臟器
    、刺破血管，造成大量失血而有致命之危險，遂於同晚20時
    01分前之某時（即邱美雲反常地連續傳內容為「OKEE DOKEE
    」之簡訊予外籍英文教師MC HUGH SCOTT ARDEN 時），持所
    有置於廚房之短刀1 把（單刃，刀刃長18.5公分，刀柄長約
    11公分，非槍砲彈藥刀械管制條例之管制刀械），接續朝邱
    美雲之胸部、頸部等部位猛刺，邱美雲見狀，乃以雙手阻擋
    ARMIA 持刀攻擊，致受有右下頜部穿刺傷（4 公分乘1 公分
    ，深度約3.2 公分）、右前頸部穿刺傷（1.3 公分乘0.8 公
    分，深度約2 公分）、左胸外側部穿刺傷（2.7 公分乘0. 7
    公分，深度約2. 2公分）、右胸內側部穿刺傷（1.1 公分乘
    0.4 公分，深度約0.5 公分）、右胸外側部穿刺傷（2.8 公
    分乘0.9 公分，深度約4.5 公分）、右肩前部穿刺傷（1. 8
    公分乘1.3 公分，深度約3.3 公分）、左前臂前部及後部穿
    刺傷（各為3.9 公分乘1.5 公分、3.3 公分乘2 公分，深度
    約4.5 公分）、左手腕內側部切割傷（2.5 公分乘0.8 公分
    ，深度約0.5 公分）、右後肘內側部穿刺傷（1.1 公分乘
    0.8 公分，深度約1.5 公分）、右前臂後內側部穿刺傷（3
    公分乘1.7 公分，深度約5.5 公分）、右前臂後內側部切割
    傷（1.6 公分乘0. 3公分，深度約0.6 公分）、右手腕背部
    切割傷（2.5 公分乘1 公分，深度約0.3 公分）、左大腿前
    外側部穿刺傷（3. 5公分乘1.3 公分，深度約4 公分）、左
    手背部切割傷（2. 1公分乘0.2 公分）及左下腹部瘀傷等傷
    害。又邱美雲受有前開傷勢後，即體力不支地跌坐在前開住
    處客廳之單人沙發上，ARMIA 見狀，為取得邱美雲所有財物
    花用，於同日晚間8 時至9 時間，旋基於加重強盜及承前接
    續殺人之犯意，先翻閱邱美雲所攜帶之皮包，發現該皮包內
    除有現金新臺幣（下同）13,790元（起訴書誤載為24,100元
    ）外，另有邱美雲所使用提款卡7 張（帳號詳如附表所示）
    。ARMIA 認皮包內之現金不足花用，乃取出該提款卡7 張，
    並持所有客觀上足以對人之生命、身體構成威脅，可供認定
    為兇器使用之前開短刀，逼迫邱美雲說出前開提款卡之密碼
    ，邱美雲因身受多處刀傷，復因ARMIA 持有兇器，為免繼續
    遭受ARMIA 持刀攻擊，在不能抗拒之情形下，遂說出前開提
    款卡之密碼，ARMIA 隨即持筆在紙上記載密碼。另ARMIA 取
    得提款卡及密碼後，為順利取得邱美雲皮包內之現金，並持
    提款卡提款，且為防止其犯行被發覺，明知胸部乃人體重要
    臟器、血管密集之處，如持刀刺該部位，將深及臟器、刺破
    血管，造成大量失血而有致命之危險，竟持前開短刀朝邱美
    雲左胸內側部位猛刺，該刀自邱美雲左胸內側部位穿過第1
    根與第2 根肋骨間隙，經過心包膜刺進心臟，致邱美雲受有
    左胸內側部穿刺傷（3 公分乘1.5 公分，深度約13公分），
    於同日晚間8 時至9 時間，因心因性休克而死亡。邱美雲死
    亡後，ARMIA 除將前開現金留為己用外，並因發覺邱美雲所
    有行動電話2 支，乃意圖為自己不法之所有，於該行動電話
    脫離邱美雲本人持有中時，加以侵占入己；復意圖為自己不
    法之所有，於如附表所示之時間，持如附表所示之提款卡，
    至如附表所示之提款地點，接續由自動提款設備，提款如附
    表所示之款項（其中附表編號4 、5 、11、12部分，因交易
    失敗或餘額不足，而未提款到款項）。
二、當ARMIA 確認邱美雲死亡後，為清洗血跡，並防止DAVID 返
    家後發覺，遂於同日晚間，先將該屍體推下沙發，復以所有
    黃色尼龍繩纏繞邱美雲屍體，暫將屍體拖行至平日存放衣物
    與雜物之客房牆角，再改變客房衣櫥擺放位置與方向，用以
    擋住邱美雲屍體後，將該房門上鎖。屍體置放客房一夜後，
    ARMIA 另基於遺棄屍體之犯意，先於96年9 月13日中午12時
    42分，在高雄市○○區○○路1123號之「樂活綜合百貨廣場
    」，購得浴廁洗潔劑1 瓶、手套1 雙、附拉繩大型黑色清潔
    袋1 包（20個）；再至住家附近某「7-11超商」購買膠帶2
    捲，便於清洗地板血跡後，將屍體捆綁置於清潔袋內，再俟
    機將屍體移出重建路住處，轉往他處棄置。嗣ARMIA 返回住
    處，待DAVID 於同日16時40分許，離開住處前往「高雄市立
    美利肯美語短期補習班」正興分校（下稱美利肯美語補習班
    ）上課後，即於同日18時許起，開始處理屍體。先清洗地面
    血水，復解下原纏繞在屍體上之黃色尼龍繩，以該繩捆綁屍
    體雙腳，並將屍體雙腳往頭部方向重壓，使邱美雲屍體成對
    折型態後，再以同一繩索繞過屍體頸部，將屍體頭部與雙腳
    捆綁一起。之後，另以甫購買之膠帶纏繞固定邱美雲之雙手
    手腕，再以一端裝1 個清潔袋，另一端裝2 個清潔袋之方式
    ，反覆將屍體置於前開購得之附拉繩大型黑色清潔袋內，而
    以該清潔袋包裹屍體。嗣復以購得之透明膠帶，纏繞固定前
    開清潔袋，並黏實清潔袋接縫處後，將屍體置放於原客房牆
    角，俟機棄屍。又因ARMIA 需要推車以便棄屍，遂於96年9
    月14日17時至18時間，騎乘車牌號碼XIQ-925 號重型機車（
    ARMIA 前向日籍女子水野晶購買，惟尚未辦理過戶），至欲
    承租之武廟路住處（租賃期間係自96年10月1 日起算，但於
    96年9 月16日即遷入），佯以搬家為由，向不知情之潘秀葉
    （即屋主李雅琪之母）借得推車1 臺後，即以繩索將該推車
    上方固定在前開機車後座支架上（輪子著地），騎乘機車拖
    行推車返回重建路住處地下1 樓停車場，再搭乘電梯將推車
    推入重建路住處內。同晚18時許至19時許間，ARMIA 在客房
    內，先將屍體置於推車拖板上，復以推車所附彈力繩索將屍
    體緊繫於推車上後，即將該推車拖至客廳，並打開該客廳電
    視第14頻道，觀看該大樓之電梯監視畫面，以尋求機會棄屍
    ，迨至同晚22時許，ARMIA 發現該大樓電梯已無人搭乘使用
    ，即趁此機會搭乘電梯，將推車推至地下1 樓停車場，待以
    繩索將推車上方固定在上開機車後座支架上後，隨即騎乘該
    機車拖行推車，沿高雄市左營區○○○路往高雄市鹽埕區方
    向行駛，尋找棄屍地點，同晚23時11分許，騎至高雄市○○
    區○○街，當甫轉入該街40巷口處時，該推車上方突然自機
    車後座支架鬆脫，ARMIA 見狀，即決定隨地棄屍，將屍袋推
    往該巷42號門口後，隨即騎乘機車拖行推車離去。嗣於96年
    9 月15日晚間20時25分許，高雄市鹽埕區新樂里里長林富田
    執行巡邏勤務時，行經屍袋棄置地點，因發覺有異乃報警處
    理，經警到場割開清潔袋，發現屍體後，乃當場扣得ARMI A
    所有供犯遺棄屍體罪所用之尼龍繩2 條（以最初採證時所扣
    得之物為準，詳警卷(二)第76頁）、裝屍體所用之清潔袋1 批
    （含纏繞清潔袋及屍體之膠帶）；並循線於前開武廟路住處
    ，扣得ARMIA 所有供犯強盜殺人罪所用之短刀1 把，因而查
    獲上情。
三、案經高雄市政府警察局鹽埕分局報告臺灣高雄地方法院檢察
    署檢察官偵查起訴。
    理  由
壹、證據能力部分：
一、按被告以外之人，於審判外之言詞或書面陳述，除法律有規
    定者外，不得作為證據，刑事訴訟法第159 條第1 項定有明
    文。又被告以外之人（包括證人、鑑定人、告訴人、被害人
    及共同被告等）於檢察事務官、司法警察官或司法警察調查
    中所為之陳述，與審判中不符時，其先前之陳述具有較可信
    之特別情況，且為證明犯罪事實存否所必要者，得為證據；
    另被告以外之人於審判中，如有死亡之情形，其於檢察事務
    官、司法警察官或司法警察調查中所為之陳述，經證明具有
    可信之特別情況，且為證明犯罪事實之存否所必要者，得為
    證據，同法第159 條之2 、第159 條之3 第1 款分別定有明
    文。是被告以外之人於司法警察（官）調查中所為之陳述，
    依刑事訴訟法第159 條第1 項規定，係屬傳聞證據，原則上
    無證據能力，惟如該陳述與審判中不符時；或陳述者於審判
    中死亡，其先前之陳述具有較可信之特別情況，且為證明犯
    罪事實存否所必要者，依同法第159 條之2 規定（即刑事訴
    訟法第159 條第1 項所指之「除法律有規定者外」），始例
    外認為有證據能力。如該陳述與審判中相符時，因該陳述並
    不符合刑事訴訟法第159 條之2 有關傳聞例外之規定，故不
    得作為認定本案犯罪事實有無之證據，此時，當以其於審判
    中之陳述作為證據。
  (一)證人水野晶於警詢中關於「ARMIA 向其他朋友借錢」之陳述
    部分：
    查證人水野晶於警詢中所為之上開陳述，係屬傳聞證據，且
    未於審判中到庭陳述，致無法比較該警詢之陳述與審判中之
    陳述有何不符，是依前開說明，應無證據能力。
  (二)證人DAVID於警詢中之陳述：
    查證人DAVID 於警詢中所為之陳述，係屬傳聞證據，且未於
    審判中到庭陳述，致無法比較該警詢之陳述與審判中之陳述
    有何不符。惟因證人DAVID 返美後，於本案繫屬本院中，業
    已死亡，且其於警詢中，係與被告分開製作筆錄，較無因受
    被告壓力而為虛偽陳述之情形，甚至詢問過程中，反而為被
    告不利之陳述；另證人DAVID 接受詢問時，警方除對DAVID
    為權利之告知，並於DAVID 要求辯護人在場時，於等候辯護
    人已逾法定時間後，始對DAVID 詢問，詢問過程中，通譯亦
    在場進行翻譯，就詢問之客觀外在環境而言，具有較可信之
    特別情況，且亦為證明犯罪事實存否所必要，依刑事訴訟法
    第159 條之3 第1 款之規定，應有證據能力。
二、證人DAVID於偵查中之陳述：
  (一)以被告身分所為之陳述：
    按刑事訴訟法第158 條之3 規定：「證人、鑑定人依法應具
    結而未具結者，其證言或鑑定意見，不得作為證據。」所謂
    「依法應具結而未具結者」，係指檢察官或法官依刑事訴訟
    法第175 條之規定，以證人身分傳喚被告以外之人（證人、
    告發人、告訴人、被害人、共犯或共同被告）到庭作證，或
    雖非以證人身分傳喚到庭，而於訊問調查過程中，轉換為證
    人身分為調查時，此時其等供述之身分為證人，則檢察官、
    法官自應依本法第186 條有關具結之規定，命證人供前或供
    後具結，其陳述始符合第158 條之3 之規定，而有證據能力
    。若檢察官或法官非以證人身分傳喚而以告發人、告訴人、
    被害人或共犯、共同被告身分傳喚到庭為訊問時（例如刑事
    訴訟法第71條、第219 條之6 第2 項、第236 條之1 第2 項
    、第248 條之、第271 條第2 項、第271 條之1 第1 項），
    其身分既非證人，即與「依法應具結」之要件不合，縱未命
    其具結，純屬檢察官或法官調查證據職權之適法行使，當無
    違法可言。而前揭不論係本案或他案在檢察官面前作成未經
    具結之陳述筆錄，係屬被告以外之人於偵查中向檢察官所為
    之陳述，本質上屬於傳聞證據，基於保障被告在憲法上之基
    本訴訟權，除該被告以外之人死亡、身心障礙致記憶喪失或
    無法陳述、滯留國外或所在不明而無法傳喚或傳喚不到、或
    到庭後拒絕陳述等情形外，如已經法院傳喚到庭具結而為陳
    述，並經被告之反對詰問，前揭非以證人身分而在檢察官面
    前未經具結之陳述筆錄，除顯有不可信之情況者外，得為證
    據（最高法院96年度台上字第3527號判決參照）。經查，檢
    察官於偵查中，以被告身分傳訊DAVID 所為之陳述，本質上
    雖屬傳聞證據，然因DAVID 業已死亡，且亦無證據足認該陳
    述有顯有不可信之情況，應有證據能力。
  (二)以證人身分所為之陳述：
    按證人恐因陳述致自己或與其有前條第一項關係之人受刑事
    追訴或處罰者，得拒絕證言。」刑事訴訟法第181 條定有明
    文。又證人有第181 條之情形者，應告以得拒絕證言，同法
    第186 條第2 項亦著有規定。然拒絕證言權，專屬證人之權
    利，非當事人所得主張，前開證人拒絕證言權及法院告知義
    務之規定，皆為保護證人而設，非為保護被告，故法院或檢
    察官違反告知義務所生之法律效果，僅及於證人，其證詞對
    訴訟當事人仍具證據能力，至於證據之證明力如何，則由法
    院依具體個案判斷之（最高法院97年度台上字第1859號判決
    參照）。準此，檢察官於偵查中，以證人身分傳訊證人DAVI
    D 時，縱未告知具家長、家屬身分者，如恐因陳述致具有該
    關係之被告受刑事追訴或處罰者，得拒絕證言，該證詞對被
    告而言，亦具有證據能力。
  (三)證人DAVID於96年9月18日之證人筆錄部分：
    檢察官於96年9 月18日，以被告身分訊問DAVID 後，再以證
    人身分就同一問題訊問證人DAVID ，因證人DAVID 表示無庸
    重複訊問，且檢察官經由通譯之翻譯，提示以被告身分所製
    作之筆錄，供證人DAVID 聽聞後，證人DAVID 亦表示回答內
    容相同，並無補充之處，是該次筆錄雖引用以被告身分所製
    作之筆錄內容，然既與證人DAVID 之真意相符，且已透過通
    譯，供證人DAVID 聽聞，使其有補充、更正之機會，應有證
    據能力。
  (四)辯護人認證人DAVID 平日酗酒，故其所為之陳述，應無證據
    能力。然考量證人DAVID 於偵查中之陳述，是否具有顯不可
    信之情況，應以訊問當時之客觀外在環境加以判斷，不能因
    證人DAVID 平日酗酒，即認證人DAVID 於偵查中之陳述，有
    顯不可信之情況，且復無查無其他證據足證該陳述有顯不可
    信之情形，是該陳述應有證據能力。
三、通聯分析研判、高雄市政府警察局96109現場勘察報告：
    通聯分析研判係司法警察（官）單方面就通聯紀錄所呈現之
    基地臺、通話對象、時間等資料，研判行動電話持用人發話
    、受話時之所在位置、移動方向；至現場勘察報告則係司法
    警察（官）單方面就現場所見所聞記載之書面報告。上開分
    析研判資料、現場勘察報告，均屬於被告以外之人在審判外
    之書面陳述，為傳聞證據，且該報告屬於個案性質，不具備
    例行性之要件，無刑事訴訟法第159 條之4 第1 款傳聞證據
    例外規定之適用，應無證據能力。
四、上開爭執證據能力以外之其餘證據方法（不含測謊鑑定報告
    ）部分，檢察官、被告及其辯護人，均不爭執證據能力，依
    刑事訴訟法第159 條之5 第2 項之規定，本院審酌上開證據
    作成時之情況，認為適當，均有證據能力。至測謊鑑定報告
    部分，因本判決並未引用該鑑定報告，作為認定被告犯罪事
    實之證據，故不贅述該鑑定報告有無證據能力。
貳、有罪部分：
一、訊據被告坦承持被害人邱美雲所持用之提款卡提款及遺棄屍
    體之事實，惟否認有何強盜殺人之犯行，辯稱：伊未殺害邱
    美雲，亦無殺人之動機，邱美雲係遭CHANG 先生、WU先生殺
    害，CHANG 先生、WU先生並命令伊持邱美雲之提款卡提款，
    且表示須按照他們之意思去做，不然會殺掉伊及DAVID ，伊
    並未取走邱美雲皮包內之現金，亦不知該皮包內是否有現金
    等語。經查：
  (一)96年9 月15日晚間20時25分許，高雄市鹽埕區新樂里里長林
    富田執行巡邏勤務時，行經高雄市○○區○○街40巷口時，
    發現有黑色清潔袋包裹置於路旁，乃報警處理。經警到場割
    開清潔袋，發覺係屍體後，乃報請臺灣高雄地方法院檢察署
    檢察官相驗。嗣經DNA 比對及會同法醫師解剖屍體後，發覺
    該屍體係邱美雲，且邱美雲全身除1 處鈍器傷（即左下腹部
    瘀傷）外，計有16處銳器創傷，頭面部於右下頜1 處、右頸
    部1 處、右肩部1 處、胸部4 處、上肢8 處【即右下頜部穿
    刺傷（4 公分乘1 公分，深度約3.2 公分）、右前頸部穿刺
    傷（1.3 公分乘0.8 公分，深度約2 公分）、左胸內側部穿
    刺傷（3 公分乘1.5 公分，深度約13公分）、左胸外側部穿
    刺傷（2.7 公分乘0.7 公分，深度約2. 2公分）、右胸內側
    部穿刺傷（1.1 公分乘0.4 公分，深度約0.5 公分）、右胸
    外側部穿刺傷（2.8 公分乘0.9 公分，深度約4.5 公分）、
    右肩前部穿刺傷（1.8 公分乘1.3 公分，深度約3.3 公分）
    、左前臂前部及後部穿刺傷（各為3.9 公分乘1.5 公分、3.
    3 公分乘2 公分，深度約4.5 公分）、左手腕內側部切割傷
    （2.5 公分乘0.8 公分，深度約0.5 公分）、右後肘內側部
    穿刺傷（1.1 公分乘0.8 公分，深度約1.5 公分）、右前臂
    後內側部穿刺傷（3 公分乘1.7 公分，深度約5.5 公分）、
    右前臂後內側部切割傷（1.6 公分乘0. 3公分，深度約0.6
    公分）、右手腕背部切割傷（2.5 公分乘1 公分，深度約0.
    3 公分）、左大腿前外側部穿刺傷（3. 5公分乘1.3 公分，
    深度約4 公分）、左手背部切割傷（2. 1公分乘0.2 公分）
    】，其中左前臂前部及後部穿刺傷為貫穿刀刺傷，左胸內側
    部穿刺傷為致死創傷，從左胸內側部穿過肋膜，經過心包膜
    刺進心臟部位，其他部位之銳器傷為非致死創傷，綜合研判
    邱美雲死亡原因為銳器傷致左胸穿刺傷，最後因心臟刺傷致
    心因性休克死亡，死亡方式為他殺等情，業據證人林富田於
    警詢中證述明確（詳相驗卷第10頁），並有相驗筆錄、現場
    相片、解剖相片、臺灣高雄地方法院檢察署相驗屍體證明書
    、高雄市政府警察局96年9 月18日高市警鑑字第0960055408
    號鑑定書、法務部法醫研究所96年10月8 日法醫理字第0960
    004245號函所附之解剖報告書及鑑定報告書在卷可參（詳警
    卷(二)第78頁至第79頁；相驗卷第2 頁、第27頁、第35頁至第
    65頁、第67頁至第84頁；偵卷(三)第18頁至第30頁）。另扣案
    短刀1 把（單刃，刀刃長18.5公分，刀柄長約11公分），非
    屬槍砲彈藥刀械管制條例之管制刀械，該短刀刀刃、握把之
    血跡，核與邱美雲之DNA-STR 型別相符。而邱美雲所受之16
    處銳器創傷中，最深為左胸內側部穿刺傷，約13公分；其中
    頜部、頸部、胸部、肩部之穿刺傷，傷口均有刀背及刀刃位
    置紀錄，據此研判本案兇器為單刃，且刀刃至少13公分長之
    銳器，符合本案扣案之刀子外觀型態之事實，亦有高雄市政
    府警察局鹽埕分局96年11月30日高市警鹽分偵字第09600170
    74號函所附之高雄市政府刀械鑑驗小組工作鑑定結果紀錄表
    及照片、高雄市政府警察局96年9 月28日高市警鑑字第（09
    6 ）0000000 號鑑驗書、法務部法醫研究所97年8 月5 日法
    醫理字第0970003663號函所附之法醫所（97）醫文字第0971
    10 1291 號法醫文書審查鑑定書在卷可參（詳本院卷(一)第66
    頁至第68頁；本院卷(二)第179 頁以下：偵卷(三)第165 頁）。
    是此部分之事實，堪以認定。
  (二)又被告於96年9 月14日17時至18時間，騎乘車牌號碼XIQ-92
    5 號重型機車（被告前向日籍女子水野晶購買，惟尚未辦理
    過戶），至欲承租之武廟路住處，佯以搬家為由，向不知情
    之潘秀葉（即屋主李雅琪之母）借得推車1 臺後，即以繩索
    將該推車上方固定在前開機車後座支架上（輪子著地），騎
    乘機車拖行推車返回重建路住處地下1 樓停車場，再搭乘電
    梯將推車推入重建路住處內。同晚18時許至19時許間，被告
    在客房內，先將屍體置於推車拖板上，復以推車所附彈力繩
    索將屍體緊繫於推車上後，即將該推車拖至客廳，並打開該
    客廳電視第14頻道，觀看該大樓之電梯監視畫面，以尋求機
    會棄屍，迨至同晚22時許，被告發現該大樓電梯已無人搭乘
    使用，即趁此機會搭乘電梯，將推車推至地下1 樓停車場，
    待以繩索將推車上方固定在上開機車後座支架上後，隨即騎
    乘該機車拖行推車，沿高雄市左營區○○○路往高雄市鹽埕
    區方向行駛，尋找棄屍地點，同晚23時11分許，騎至高雄市
    鹽埕區○○街，當甫轉入該街40巷口處時，該推車上方突然
    自機車後座支架鬆脫，被告見狀，即決定隨地棄屍，將屍袋
    推往該巷42號門口後，隨即騎乘機車拖行推車離去之事實。
    業據被告於偵查及本院審理中自承在卷（詳偵卷(一)第125 頁
    第8 行第12行、第15行第20行、第126 頁第10行第18行；偵
    卷(二)第171 頁背面第3 行至第172 頁背面倒數第6 行；本院
    卷(二)第206 頁倒數第13行）；核與證人李明修、水野晶、潘
    秀葉於警詢或偵查中證述之情節相符（詳警卷(二)第25頁第4
    行第9 行、第34頁背面第2 行至第5 行；偵卷(一)第86頁第8
    行第14行）。此外，復有監視錄影翻拍照片在參（詳警卷(二)
    第80頁至第83頁；相驗卷第22頁至第26頁；偵卷(三)第154 頁
    ）。是此部分之事實，亦堪認定。
  (三)另邱美雲死亡後，ARMIA 於如附表所示之時間，持如附表所
    示之提款卡，至如附表所示之提款地點，由自動提款設備，
    提款如附表所示之款項（其中附表編號4 、5 、11、12部分
    ，因交易失敗或餘額不足，而未提款到款項）之事實，亦有
    監視錄影翻拍照片、華南商業銀行存摺存款日期別交易資料
    查詢單、高雄銀行交易查詢清單及相關提款資料在卷可稽（
    詳偵卷(一)第14頁至第16頁、第21頁至第23頁、第224 頁、第
    273 頁至第274 頁；偵卷(二)第62頁至第71頁；偵卷(四)第31頁
    至第35頁、第60頁至第67頁、第72頁）。是上開事實，應堪
    認定。
  (四)被告持刀刺殺邱美雲，致邱美雲全身除1 處鈍器傷外，另有
    16處銳器創傷，邱美雲因心臟刺傷致心因性休克而死亡。當
    邱美雲死亡後，被告於同日晚間，先將該屍體推下沙發，復
    以所有黃色尼龍繩纏繞邱美雲屍體，暫將屍體拖行至平日存
    放衣物與雜物之客房牆角，再改變客房衣櫥擺放位置與方向
    ，用以擋住邱美雲屍體後，將該房門上鎖。屍體置放客房一
    夜後，被告先於96年9 月13日中午12時42分，在高雄市○○
    區○○路1123號之「樂活綜合百貨廣場」，購得浴廁洗潔劑
    1 瓶、手套1 雙、附拉繩大型黑色清潔袋1 包（20個）；再
    至住家附近某「7-11超商」購買膠帶2 捲。嗣被告返回住處
    ，待DAVID 於同日16時40分許，離開住處前往美利肯美語補
    習班上課後，即於同日18時許起，開始處理屍體。先清洗地
    面血水，復解下原纏繞在屍體上之黃色尼龍繩，以該繩捆綁
    屍體雙腳，並將屍體雙腳往頭部方向重壓，使邱美雲屍體成
    對折型態後，再以同一繩索繞過屍體頸部，將屍體頭部與雙
    腳捆綁一起。之後，另以甫購買之膠帶纏繞固定邱美雲之雙
    手手腕，再以一端裝1 個清潔袋，另一端裝2 個清潔袋之方
    式，反覆將屍體置於前開購得之附拉繩大型黑色清潔袋內，
    而使用該清潔袋包裹屍體。嗣復以購得之透明膠帶，纏繞固
    定前開清潔袋，並黏實清潔袋接縫處後，將屍體置放於原客
    房牆角，俟機棄屍等情。業據被告於偵查、本院聲羈及移審
    庭自承在卷，並有交易紀錄、商店及錄影監視翻拍照片、現
    場模擬照片附卷可參（詳警卷(二)第108 頁；偵卷(一)第122 頁
    倒數第4 行以下、第123 頁第14行第20行、第124 頁第4 行
    以下、第129 頁第6 行第9 行、第299 頁第17行至第21行；
    偵卷(二)第159 頁倒數第1 行第159 頁背面第1 行、第163 頁
    第11行第17行、第163 頁背面第5 行第11行、第167 頁背面
    第8 行以下至第168 頁第13行、第168 頁背面倒數第6 行以
    下、第169 頁第14行至第15行、第170 頁第4 行至第5 行、
    第178 頁至第191 頁；偵卷(三)第150 頁至第152 頁；本院96
    年度聲羈字第1054號卷第11頁第17行至第24行、第12頁第2
    行至第5 行；本院卷(一)第18頁第1 行至第2 行、第19頁第2
    行）。嗣被告雖於本院準備程序及審理中翻異前詞，改以前
    開情詞置辯。惟本院審酌：
  如邱美雲係CHANG 先生、WU先生所殺害，則當CHANG 先生、
    WU先生離開重建路住處後，被告為免遭人誤會殺害邱美雲，
    承擔殺人罪責，理應儘速報警處理，由警方介入偵辦、緝兇
    ，尋求警方保護，豈有任由屍體置於重建路住處客房內，並
    先於96年9 月13日下午，前往賣場及便利商店，購買清潔劑
    、清潔袋、手套及膠帶等物，破壞現場跡證，便於清洗血跡
    、遺棄屍體；復於96年9 月14日下午，向武廟路住處之房東
    借得推車後，於同日晚間22時以後，騎乘機車拖行推車載運
    屍體棄屍。縱被告因害怕遭CHANG 先生、WU先生報復，不敢
    報案。然DAVID 於96年9 月17日18時45分，經警方通知到案
    後，即陪同警方至高雄市○○區○○路23號（即美利肯美語
    補習班），與被告碰面，再一同前往武廟路住處實施搜索，
    搜索後，被告、DAVID 旋與警方前往警局製作筆錄之事實，
    有警詢筆錄在卷可參（詳警卷(一)第6 頁倒數第9 行至倒數第
    3 行、警卷(二)第1 頁倒數第2 行至第2 頁第4 行）。顯見被
    告、DAVID 於96年9 月17日晚間，在美利肯美語補習班見面
    時起，至製作筆錄前後，均在警方之保護下。如邱美雲係遭
    CHANG 先生、WU先生共同殺害，則被告、DAVID 之生命、身
    體安全，既已受警方保護，CHAN G先生、WU先生對被告與DA
    VID 之生命威脅，已然降低，被告處此情況下，為避免背負
    強盜殺人之重責，理應供出邱美雲係遭CHANG 先生、WU先生
    殺害，尋求保護，豈有避談此事，且嗣於檢察官訊問及本院
    聲羈庭時，坦承殺害邱美雲，為CHANG 先生、WU先生擔負罪
    責，實與常情不符。
  再者，關於被告持邱美雲所持有之提款卡提款後，是否曾將
    款項交付CHANG 先生、WU先生之事實。被告先於本院準備程
    序陳稱：去提款後，將所領款項交付CHANG 先生、WU先生，
    CHANG 先生、WU先生係於晚間（即96年9 月12日）23時許，
    離開重建路住處等語（詳本院卷(一)第157 頁倒數第10行以下
    、倒數第7 行以下）；嗣於本院審理中則改稱：案發後3 天
    ，在202PUB（址設高雄市前金區○○○街202 號）內，1 次
    交付款項予CHANG 先生、WU先生，並未事先約定在202PUB內
    ，交付款項，他們完全知道伊行蹤等語（詳本院卷(二)第247
    頁第16行至第248 頁第8 行），前後所述並不一致，是否屬
    實，已非無疑。況被告係自96年9 月13日凌晨3 時18分許，
    陸續持提款卡提款，CHANG 先生、WU先生既於96年9 月12日
    23時許，即已離開重建路住處，被告如何於CHANG 先生、WU
    先生離開重建路之前，至提款機提款後，將款項交付CHANG
    先生、WU先生。又CHANG 先生、WU先生既要求被告持邱美雲
    所持用之提款卡提款，顯見CHANG 先生、WU先生有意取得該
    金融帳戶之款項，然卻任由被告提款，並未約定如何交付款
    項，亦有常情有違。
  另被告重建路住處之電話號碼為（07）0000000 號；邱美雲
    係持用0000000000號、0000000000號行動電話，邱美雲高雄
    市○○區○○街407 號4 樓住處之電話號碼為（07）000000
    0 號之事實，分據被告、證人即邱美雲二嫂莊美鳳於警詢中
    陳述明確（詳警卷(二)第13頁之電話號碼欄、第48頁背面第5
    行至第9 行），並有通聯調閱查詢單、通聯紀錄在卷可參（
    詳警卷(二)第87頁；偵卷(一)第357 頁、第379 頁）。又被告於
    96年9 月12日下午15時18分許，在前開重建路住處內，以該
    處（07）0000000 號電話撥打邱美雲所持用之0000000000號
    行動電話後，觀之0000000000號、0000000000號、（07）00
    00000 號等電話之通聯紀錄，自96年9 月12日15時18分至96
    年9 月12日24時止：(1)其中（07）0000000 號電話，並無通
    聯紀錄；(2)其中0000000000號行動電話僅有1 通聯紀錄，即
    邱美雲於96年9 月12日下午16時43分許，以所持用之000000
    0000號行動電話，撥打（07）0000000 號電話（即長信物業
    管理股份有限公司，從事不動產仲介業，詳偵卷(四)第23頁背
    面）；(3)其中0000000000號行動電話計有多通對話內容及簡
    訊（不含與被告聯絡部分），分別與0000000000號（臺灣大
    哥大公司內部電話）、0000000000號（即NOBLE MARZLYNROS
    E ，為美語老師，談論薪資問題）、0000000000號（即JOSH
    BARNBY，為美語老師，談論工作上之聯繫）、0000000000號
    （BELLIVEEAU CHRISTOPER DOUGLAS ，談介紹工作問題）、
    0000000000號（TAIT ALEXANDER RICHARD，談論工作及薪資
    問題）、0000000000號（ANDREW DULLES ROACH ，談論薪資
    問題）、0000000000號（遠傳公司內部電話）、（07）0000
    000 號（林姿妙，談論幼稚園課後英文課程）、0000000000
    號（MC HUGH SCOTT ARDEN ，談論工作問題）等電話聯絡等
    情，業據證人NOBLE MARZLYNROSE 、JOSH BARNBY 、BELLIV
    EEAU CHRISTOPER DOUGLAS 、芮敏娟、TAIT ALEXANDER RIC
    HARD、MC HUGH SCOTT ARDEN 、林姿妙分別於警詢及偵查中
    陳述明確（詳偵卷(一)第33頁、第39頁第10行以下、第94頁背
    面；偵卷(四)第10頁、第11頁、第17頁、第19頁、第20頁；本
    院卷(一)第264 頁），並有通聯調閱查詢單及相關通聯紀錄可
    參（詳偵查卷(一)第214 頁至第218 頁、第380 頁；偵卷(四)第
    24頁、第25頁、第28頁）。準此，因被告最初係於96年9 月
    12日15時18分與邱美雲聯絡，在此之前，被告與邱美雲尚未
    聯絡，自無法確定會前往被告重建路住處，則96年9 月12日
    ，邱美雲縱使邀約CHANG 先生、WU先生至被告重建路住處見
    面，亦應在該日15時18分之後，且彼此間應會以電話聯絡，
    否則既已碰面，當可直接談論事情，無須藉由碰面約定再見
    面時間。但觀之前開邱美雲所使用之電話通聯紀錄，96年9
    月12日15時18分之後，邱美雲或與不動產仲介公司聯絡；或
    與外籍教師及幼稚園園長聯絡，並未與CHANG 先生、WU先生
    等男子聯絡，是邱美雲是否約CHANG 先生、WU先生在被告重
    建路住處碰面，已非無疑。此外，復參以證人即被告重建路
    住處管理員丁○○於本院審理中證陳：伊於96年9 月11日、
    12日值班，值班時間自晚上7 時至翌日上午7 時，大樓大門
    有2 個出入處，一是66號大門，一是72號大門，伊在66號值
    班，72號大門口係由住戶刷卡進出，如果陌生人要進入，有
    住戶帶就不用登記，沒有住戶帶就要登記，除非該人經常來
    ，以前有登記資料，才不用登記。開車進入地下室雖無管制
    ，但門有關，須刷卡，96年9 月11月及12日，並無自稱CHAN
    G 先生、WU先生之人至大樓拜訪被告或邱美雲，被告亦未特
    別交待會有CHANG 先生、WU先生來找被告等語（詳本院卷(二)
    第140 頁第12行至第19行、第140 頁倒數第4 行第141 頁第
    17行、第141 頁倒數第10行以下、第144 頁倒渡第5 行以下
    、第145 頁倒數第5 行至第146 頁第19行）。職此，被告既
    不知CHANG 先生、WU先生之姓名，故應不認識CHANG 先生、
    WU先生，則CHANG 先生、WU先生欲進入大樓，因地下室係由
    住戶刷卡管制進入，故CHANG 先生、WU先生原則上應在66號
    大門辦理登記後，方能進入；或由被告親自帶該2 人上樓，
    然證人丁○○96年9 月12日值班期間內，並無CHANG 先生、
    WU先生前來拜訪被告或邱美雲；被告亦未交待會有CHANG 先
    生、WU先生前來拜訪之事實，已據證人丁○○證述如前，足
    徵被告辯稱：曾告訴管理員，會有訪客至8 樓，之後CHANG
    先生、WU先生就上樓進入伊住處等語，不可採信。
  此外，根據法務部法醫研究所（96）醫鑑字第0961101419號
    鑑定報告書記載，及檢視邱美雲之解剖照片，邱美雲頸部無
    繩索纏繞之痕跡，嘴巴呈張開狀，嘴巴周圍亦無繩索壓印痕
    。因嘴巴及其周圍無外傷證據，張開狀研判可為生前或死後
    屍僵所形成之結果等情，有法務部法醫研究所97年8 月5 日
    法醫理字第0970003663號函所附之法醫所（97）醫文字第09
    71101291號法醫文書審查鑑定書在卷可參（詳本院卷(二)第17
    9 頁以下）。準此，起訴書記載被告曾以繩索緊勒邱美雲咽
    部，如屬真實，在力道及繩子接觸脖子之情形下，邱美雲頸
    部應呈現繩索纏繞之痕跡，然因邱美雲頸部並無繩索纏繞之
    痕跡，業如前述，顯見被告應未以繩索緊勒邱美雲脖子，故
    起訴書此部分之記載，應與事實不符；亦足證被告辯稱：CH
    ANG 先生、WU先生在殺害邱美雲過程中，曾扯下重建路住處
    窗簾之繩子，並用以勒住邱美雲脖子等語，係屬虛構，與事
    實不符。
  綜上，本件邱美雲並未於96年9 月12日邀約CHANG 先生、WU
    先生至被告重建路住處見面，CHANG 先生、WU先生亦未於該
    日前往上開重建路住處，遑論共同於上開地點殺害邱美雲，
    CHANG 先生、WU先生應係被告所虛構之人物，邱美雲嗣後翻
    異前供，應不可採信。從而，被告持刀刺殺邱美雲，再持邱
    美雲所持用之提款卡提款，並於捆綁屍體後，以清潔袋包裹
    屍體之事實，應可認定。
  (五)按刑法強盜罪之行為態樣包含強暴與脅迫。所謂「強暴」，
    係謂直接或間接對於人之身體施以暴力，以壓制被害人之抗
    拒之狀態而言；「脅迫」則係指行為人以威嚇加之於被害人
    ，使其精神上萌生恐懼之心理，以達到至使不能抗拒之程度
    。又結合犯以在前之罪為基本罪，在後之罪屬相結合之罪；
    在行為人有結合犯構成各罪之犯意時，無論其究先實施基本
    罪或結合罪，既具犯意，其後又一一遂行，均應論為結合犯
    ，固不待言。其僅有基本罪之犯意，行為時先犯基本罪，縱
    另行起意犯結合罪，如有時、地之密切關係，亦成立結合犯
    ；若具基本罪之犯意，先犯結合罪再犯基本罪，仍成立結合
    犯。另刑法第332 條第1 項關於強盜殺人罪之結合犯，係結
    合強盜與殺人兩罪而成立之犯罪，固於行為人以殺人為實施
    強盜之方法，或在行劫之際故意殺人，亦即凡利用實施強盜
    之時機而故意殺人，兩者有所關連者，即構成此罪（最高法
    院95年度台上字第2591號、93年度台上字第6747號等判決參
    照）。被告雖於偵查中辯稱：邱美雲皮包內並無現金，係停
    止刺殺邱美雲後，邱美雲主動表示可持提款卡提款，並告知
    3 組密碼，要其前去提款，之後未再持刀刺殺邱美雲等語。
    本院審酌：
  證人水野晶固於警詢中陳稱：大概半年至1 年前，至少2 次
    親眼見到DAVID 酒後與邱美雲牽手、摟摟抱抱，被告與邱美
    雲曾為此事發生不愉快等語（詳警卷(二)第28頁第8 行第10行
    ）。且證人DAVID 亦於偵查中證陳：96年8 月5 日，被告在
    住處半開玩笑地表示邱美雲那麼有錢，乾脆拿她的帳戶來領
    錢，被告並表示可以用威脅之方式拿到錢，伊稱就算可拿到
    提款卡，但提款額度有限制，被告回答可1 台接著1 台領。
    96年9 月7 日，邱美雲介紹被告至奧斯卡補習班代課4 小時
    ，金額合計2,400 元，被告向其表示未收到錢，伊回稱曾至
    該補習班代課，補習班會先將錢給付邱美雲，邱美雲再給付
    予伊，該費用應在96年10月5 日才能拿到，故被告還未拿到
    等語（詳偵卷(一)第103 頁倒數第10行至104 頁第1 行、第10
    4 頁第5 行以下、第144 頁倒數第8 行以下）。惟被告縱因
    邱美雲酒後與DAVID 摟抱，而與邱美雲不愉快，然邱美雲既
    願於96年9 月7 日介紹被告至奧斯卡補習班代課，顯見雙方
    並未交惡。且被告至奧斯卡補習班代課之費用，該補習班係
    於96年10月5 日給付，並非邱美雲故意不給付費用，則被告
    是否因此即生強盜、殺人之犯意，已非無疑。況被告縱使曾
    表示欲以威脅之方式，取得邱美雲所持用之提款卡提款，但
    此係半開玩笑之話語，當時是否有意付諸實現，亦有可疑。
    且邱美雲係仲介被告、DAVID 擔任英文教師，收入來源須靠
    邱美雲仲介工作，被告是否為貪求一時利益，而自陷牢獄之
    災，並使自己及DAVID 喪失未來之經濟來源，容有疑問。此
    外，復參以被告於96年9 月12日邀約邱美雲住處時，如已生
    強盜、殺人之犯意，應會就相關棄屍事宜，有所謀劃，又豈
    會於殺害邱美雲後，始臨時於翌日購買相關清潔用具及棄屍
    所用之清潔袋。是就現存證據資料而言，被告於96年9 月12
    日邀約邱美雲至其重建路住處時，應無強盜、殺人之犯意，
    被告並非一開始為取得提款卡密碼及邱美雲皮包內之現金，
    才持刀刺殺邱美雲，係先刺殺邱美雲後，才取得提款卡密碼
    。被告辯稱：因遭邱美雲罵，伊才失控持刀刺殺邱美雲等語
    ，尚非無據。
  根據法務部法醫研究所（96）醫鑑字第0961101419號鑑定報
    告書記載，邱美雲全身計有16處銳器創傷，頭面部於右下頜
    部1 處，右頸部1 處、右肩部1 處，胸部4 處、上肢8 處。
    其銳器傷順序，以防禦抵抗或逃命、面對、死亡之受傷過程
    推演，研判以上肢銳器傷（應屬防禦性傷口）或右肩部銳器
    傷為先，頭面部、右頸及右肩部銳器傷次之，胸部銳器傷為
    最後之事實，有法務部法醫研究所97年8 月5 日法醫理字第
    0970003663號函所附之法醫所（97）醫文字第0971101291號
    法醫文書審查鑑定書在卷可參（詳本院卷(二)第179 頁以下）
    。基於上開事實，並參以邱美雲所受之致死創傷係左胸內側
    部穿刺傷（3 公分乘1.5 公分，深度約13公分），該刀自邱
    美雲左胸內側部位穿過第1 根與第2 根肋骨間隙，經過心包
    膜刺進心臟，已如前述。因該傷口係由胸璧刺入心臟，而胸
    壁受到損傷後，外界空氣會自由地由胸壁傷口進入胸膜腔，
    胸膜腔會迅速地被外界空氣填滿，胸部的壓力逐漸上升。當
    胸膜腔內的壓力高過外界的大氣壓力時，身體的整個肺組織
    、循環和呼吸系統均會受到嚴重的障礙，對呼吸循環周期產
    生縱隔擺動，引致神志不清，甚至缺氧、休克。又心臟受到
    刺傷，不僅會影響心臟傳導功能，且血液會隨心跳在傷口處
    大量流出，造成血壓降低、缺氧，引發心因性休克。故受有
    胸部穿刺傷及心臟刺傷時，傷者在立即面臨神志不清、缺氧
    及休克之情形下，已然失去抵禦能力，行兇者因可控制傷者
    ，實無須再進行攻擊，傷者既未抵禦，上肢亦不會再出現抵
    禦性之傷口。因此，邱美雲所受左胸內側部穿刺傷致死創傷
    ，應係被告持刀刺殺邱美雲之最後1 刀；至其他傷勢，則係
    邱美雲尚未受左胸內側部穿刺傷之前，尚有抵禦能力，與被
    告對抗所致甚明。另由於邱美雲確曾提供提款卡密碼予被告
    ；而邱美雲受有胸部穿刺傷及心臟刺傷後不久，即會出現大
    量失血、缺氧、神智不清及休克之情形，如何能清楚、明確
    及毫無錯誤地說出密碼，並與被告多所對話，要求被告持提
    款卡前去提款，或要求被告叫救護車。顯見邱美雲在受有左
    胸內側部穿刺傷之前，已提供提款卡密碼予被告；且邱美雲
    提供提款卡密碼予被告時，被告應已停止刺殺邱美雲，否則
    被告如何在爭執中，取得紙筆記載密碼。嗣被告於知悉密碼
    後，最終再持刀刺向邱美雲左胸內側部，造成邱美雲死亡甚
    明。被告辯稱：停止刺殺邱美雲後，邱美雲告知3 組提款卡
    密碼，之後未再持刀刺殺邱美雲等語，不可採信。
  關於邱美雲告知提款卡密碼之經過，被告於偵查中辯稱：伊
    將刀子放下來，邱美雲一直說對不起，之後氣憤就漸漸散掉
    。邱美雲表示皮包沒有錢，銀行裡面還有錢，要其去銀行領
    ，伊就回答：「妳在騙我，我不需要妳的錢」等語，邱美雲
    即講出密碼，其就將密碼記載在白紙上，但仍認為邱美雲在
    欺騙，要其離開後，可以打電話求救，故不相信，之後翻閱
    邱美雲皮包，取出6 至7 張提款卡等語（詳偵卷(二)第159 頁
    背面倒數第9 行、倒數第2 行、第160 頁第5 行、第160 頁
    背面第13行至第20行、第161 頁第4 行第6 行、倒數第10行
    以下）。惟邱美雲在受有左胸內側部穿刺傷之前，就已提供
    提款卡密碼予被告，嗣再遭被告持刀刺殺左胸內側部而死亡
    ，已如前述。如被告因邱美雲一直表示對不起，對邱美雲之
    氣憤亦漸漸消失，並將刀子放下，為何於邱美雲主動提供提
    款卡密碼，被告心情已漸平復，雙方並無發生重大爭執之下
    ，仍持刀刺殺邱美雲左胸內側部，致邱美雲因心因性休克而
    死亡。況邱美雲要求被告持提款卡提款時，被告並不相信，
    認為邱美雲係藉機欺騙，復表示不需要邱美雲的錢，則被告
    應是不願持邱美雲所持用之提款卡提款，為何又刻意地將提
    款卡密碼記載在空白紙上；如被告係半信半疑地隨意記載密
    碼，在對邱美雲之怨恨已趨平緩下，為何又接續持刀刺殺邱
    美雲左胸內側部。是被告前開所辯，顯與常情不符，不可採
    信。從而，如邱美雲係主動提供提款卡密碼予被告，並向被
    告道歉，而被告心情亦因此而獲得平復，在被告與邱美雲平
    日感情並非不睦，被告又無持提款卡提款之意願下，衡情被
    告應不至於再持刀刺殺邱美雲左胸內側部。被告於取得提款
    卡密碼後不久，即刺殺邱美雲左胸內側部，並於邱美雲死亡
    後，先持提款卡提款，再棄屍，足徵被告係有意先取得提款
    卡密碼後，再持提款卡提款，為此才刻意記載提款卡密碼，
    提款卡密碼應非邱美雲為表達歉意，主動說出，而係邱美雲
    遭受被告持刀威迫下，才說出密碼，故被告為避免殺人及取
    得財物之行為遭人發覺，復持刀刺殺邱美雲左胸內側部甚明
    。
  邱美雲分別於96年9 月12日中午12時13分、同日中午12時35
    分、同日下午15時40分許，各持邱書南（即邱美雲大哥乙○
    ○之子）土地銀行提款卡（帳號：000000000000號）、姚怡
    如（即邱美雲之女）永豐銀行提款卡（帳號：000000000000
    00號）、邱書南中國信託銀行提款卡（帳號：000000000000
    號），分別在高雄市左營區○○○路368 號土地銀行提款機
    、高雄市○○區○○路414 號永豐銀行提款機、高雄市左營
    區○○○路52號中國信託銀行提款機，各提領6,000 元、20
    ,000 元 及14,000元之事實，有帳戶提領明細、錄影監視翻
    拍照片、土地銀行客戶往來交易明細查詢單、永豐銀行往來
    明細資料表及中國信託銀行帳戶歷史交詢在卷可參（詳偵卷
    (四)第29頁至第30頁、第52頁、第54頁、第56頁至第58頁）。
    又邱美雲於96年9 月12日中午12時44分許，在永豐銀行內，
    將10,310元存入國寶天下第一代管理委員會設於永豐銀行之
    帳戶內等情，亦有國寶天下第一代管理委員會管理費用收繳
    單、永豐銀行北高雄分行97年2 月27日永豐銀北高雄分行（
    097） 字第00006 號函附帳戶交易明細資料、永豐銀行北高
    雄分行97年7 月16日永豐銀北高雄分行（097） 字第00023
    號函附存款憑條在卷可稽（詳本院卷(一)第138 頁、第246 頁
    、第255 頁；本院卷(二)第129 頁、第132 頁）。另邱美雲於
    96年9 月12日，在高雄市○○路及富國路口、高雄市○○路
    及大連路口，分別給付現金6,000 元、9,900 元予ANDREW D
    ULLES ROACH 、TAIT ALEXANDER RICHARD之事實，亦有高雄
    市政府警察局鹽埕分局查訪記錄表可佐（詳偵卷(四)第10頁至
    第11頁）。準此，邱美雲在無其他支出下，96年9 月12日之
    提款金額減支出金額，應為13,790元。爰審酌邱美雲從事外
    籍英文教師仲介工作，平日收入來源係按外籍教師上課收入
    ，抽取一定比例之傭金，而外籍教師上課之收入，有時係由
    各學校或補習班直接給付現金或匯款予邱美雲，再由邱美雲
    於扣除傭金後，給付予各外籍教師，故邱美雲經由收取現金
    或提領匯款，而持有多數現金，應屬常見，亦不能因邱美雲
    於同日提領款項多次，即認邱美雲因前次提領款項花用殆盡
    ，遂再次提款。再者，由於邱美雲所提領之現金，係補習班
    或學校所匯款，主要之支出對象係外籍教師，除傭金外，無
    法轉作他用，故經由每日提領之款項，扣除已給付予外籍教
    師之費用，原則上即屬不能動用之餘額（不含傭金），因該
    餘額仍應給付予其他外籍教師。本件邱美雲於96年9 月12日
    ，除曾與外籍教師ANDREW DULLES RO ACH、TAIT ALEXANDER
    RICHARD 電話聯繫，並當場交付款項計15,900元外，雖曾與
    其他外籍教師聯絡，然均未交付款項之事實，業據證人NOBL
    EM ARZLYNROSE （持用0000000000號行動電話）、JOSH BAR
    NBY （持用0000000000號行動電話）、BELLIVEEAU CHRISTO
    PER DOUGLAS （持用0000000000號行動電話）、MC HUGH SC
    OTT ARDEN （持用0000000000號行動電話）、MERO WHITNEY
    JOANNA（持用0000000000號行動電話）、CHUABANDET CHALU
    AI（持用0000000000號行動電話）於警詢中陳述明確（詳偵
    卷(四)第12頁至第20頁；本院卷(一)第26 4頁）。另參以邱美雲
    於96年9 月12日中午12時35分，在永豐銀行提領20,000元（
    該帳戶於96年9 月10日匯款轉帳存入69,888元，嗣邱美雲於
    96年9 月12日提領20,000元，因轉帳匯入之款項並非整數，
    況該款項如係邱美雲私人所有，且須於96年9 月12日使用，
    應無於96年9 月10日轉帳匯入之必要，顯見該款項應係補習
    班或學校所匯入）後，固曾於同日中午12時44分許，在永豐
    銀行內，將其中10,310元留為己用，並存入國寶天下第一代
    管理委員會設於永豐銀行之帳戶內，然邱美雲當日所提領款
    項之匯款來源部分【計89,328元（指96年9 月10日匯入69,8
    88元、14,000元；96年9 月11日匯入5, 440元）】，本含有
    邱美雲之傭金，如傭金比例為1/11【即補習班或學校每小時
    給付660 元，外籍教師實拿600 元，詳證人DAVID 之證詞（
    偵卷(一)第104 頁第13行第14行）】，邱美雲既已將其中10,3
    10元留為己用，應不至於再花用提領款項扣除已給付予外籍
    教師費用之餘額。綜上，邱美雲96年9 月12日之提款金額減
    支出金額，為13,790元，而該餘額原則上須給付予外籍教師
    ，屬不能動用之餘額，且因支出金額已含邱美雲留為己用之
    款項，邱美雲不至於再取用餘額中之部分金額，作為傭金，
    是邱美雲遭被告持刀刺殺時，皮包內之現金，至少應有13,7
    90元甚明，被告辯稱：邱美雲皮包內並無現金等語，不可採
    信。此外，被告於偵查中自承：伊坐回邱美雲旁邊，打開邱
    美雲皮包，翻閱皮包內東西，取出信用卡，當時邱美雲還可
    以講話等語（詳偵卷(二)第161 頁第6 行、第8 行、第10行第
    11行、倒數第12行以下）。由於被告係持刀逼迫邱美雲說出
    提款卡密碼，則當被告翻閱邱美雲皮包，取出提款卡時，應
    該會發現皮包內尚有現金，被告既欲取出提款卡，並於逼問
    密碼後，持提款卡提款，則在被告求財之意思下，亦應有取
    得該現金之意思，不至於將該現金棄置。
  被告為取得邱美雲皮包內之現金，並持邱美雲所持用之提款
    卡提款，竟持刀逼問邱美雲說出密碼，因當時邱美雲身上已
    有多處銳器傷，體力不支，而被告則持有短刀，邱美雲在體
    力、持有兇器均處弱勢下，復面對被告持短刀逼問密碼，身
    體及精神自由已然到壓抑，應已達不能抗拒之程度，是被告
    取得現金及提款卡之行為，應屬強盜行為至明。
  按頸部、胸部乃人體重要血管、臟器密集之處，如持刀刺該
    部位，將深及臟器、血管，造成大量失血而產生死亡之結果
    ，此為眾所週知之客觀事實，亦為被告所能知悉。詎被告與
    邱美雲發生爭執後，竟持所有短刀刺向邱美雲胸部、頸部等
    部位，其中左胸內側部穿刺傷為致死創傷，從左胸內側部穿
    過第1 根肋骨與第2 根勒骨勒間隙，經過心包膜刺進心臟部
    位，致邱美雲因心因性休克而死亡，已如前述。爰審酌邱美
    雲所受左胸內側部以外之其餘銳器傷，雖非致死創傷，然應
    係邱美雲受有左胸內側部穿刺傷之前，以手部抵禦之結果，
    此觀之邱美雲手部受有多處穿刺傷，即可知之。又邱美雲所
    受之傷勢大多集中在手部、肩部、頸部及胸部，其中左前臂
    前、後部穿刺傷為貫穿刀刺傷，深度約4.5 公分；其中右前
    臂後內側部穿刺傷之深度約5.5 公分。因上開左前臂、右前
    臂之穿刺傷，係邱美雲抵禦被告持刀刺殺所造成，邱美雲以
    手阻擋被告之攻擊，已造成如此之結果，如邱美雲未以手阻
    擋，以被告持刀猛刺之結果，邱美雲胸部、頸部將遭受重擊
    ，深及心臟、血管，被告明知於此，竟仍持刀朝邱美雲胸部
    、頸部等部位猛刺，難謂無殺人之犯意。另邱美雲提供提款
    卡密碼予被告後，被告無視邱美雲胸、頸部已有多處傷害，
    復持刀往邱美雲左胸內側部猛刺，深度約達13公分，刺入心
    臟，因該深度均深於其餘銳器傷甚多，顯見被告所使用之力
    道已超出前次之攻擊，足徵其用力之猛，殺意甚堅，亦有殺
    人之犯意。綜上，被告一開始因與邱美雲發生爭執，乃憤而
    持刀刺殺邱美雲，嗣被告為取得邱美雲皮包內現金，並持邱
    美雲所持用之提款卡提款，乃持刀逼迫邱美雲說出密碼，待
    邱美雲說出密碼後，被告又承前殺人之犯意，持刀殺害邱美
    雲。整體而言，被告強盜邱美雲財物之際，應有殺害邱美雲
    之意思，否則不至於邱美雲說出密碼後不久，即持刀殺害邱
    美雲滅口，防止犯行遭人發覺，並持提款卡提款，該強盜與
    殺人行為，應有時間及空間之關連性，被告強盜殺人犯行，
    甚為明確。
  邱美雲死亡後，警方經被告同意後，前往武廟路住處實施搜
    索，當場扣得邱美雲所持用之行動電話2 支【其中1 支係NO
    KIA 機型，機身序號為000000000000000 號；另1 支為MOTO
    機型，機身序號為000000000000000 號，上開行動電話分別
    搭配0000000000號、0000000000號使用】之事實，固有搜索
    扣押筆錄、扣押物品目錄表在參（詳警卷(二)第65頁至第67頁
    、第69頁）。惟關於邱美雲所持用之0000000000號、000000
    0000號行動電話部分，被告於偵查中先自承：剛剛爭吵時，
    邱美雲拿手機要撥打，所以伊搶走1 支，邱美雲又拿出另1
    支，伊又把它搶走，因認為手機不見得有關機，所以邱美雲
    死後，伊又去關機等語（詳偵卷(一)第123 頁倒數第3 行至
    124 頁第2 行）。復陳稱：因電話響，邱美雲去接手機，伊
    將手機丟開，邱美雲又從包包要拿另1 支手機，伊就將包包
    丟到旁邊去等語（詳偵卷(一)第7 行至第9 行）。又稱：電話
    響，邱美雲用右手去拿手機，伊打邱美雲手，手機掉在地上
    ，邱美雲表示可否使用另1 支電話號碼，伊表示不行，之後
    邱美雲包包就慢慢滑落，手機還在包包裏面等語（詳偵卷(二)
    第160 頁背面第2 行以下）。綜合被告上開陳述，依現存證
    據資料，僅能證明被告與邱美雲發生爭執，被告持刀刺殺邱
    美雲時，被告取走、丟開或打落邱美雲所持有之手機；防止
    邱美雲自皮包內取出另1 支手機之目的，係為阻止邱美雲與
    外界聯絡，避免犯行被發覺，此時被告主觀上並無不法所有
    之意圖，尚難認有強盜之犯行。再者，被告係持刀逼迫邱美
    雲說出密碼，並於邱美雲說出提款卡密碼後，持短刀刺向邱
    美雲左胸內側，致邱美雲死亡，顯見當時被告之主要想法、
    目的，應係取得現金或提領款項花用，並無證據證明被告當
    時有意強盜取得行動電話使用，亦難認當時被告有強盜之犯
    行。基於上開事實，並參以被告於偵查中自承：邱美雲死亡
    後，將邱美雲所有皮包拿起來，取出2 支行動電話，之後將
    皮包置於塑膠袋內等語（詳偵卷(二)第165 頁第11行第16行、
    第165 頁背面第13行至第14行、倒數第2 行），本件充其量
    僅能證明被告於邱美雲死亡後，在該行動電話脫離邱美雲持
    有中時，加以侵占入己，尚難認邱美雲死亡前，被告即有強
    盜該行動電話之犯意。
  (六)綜上所述，本件事證明確，被告上開強盜殺人等犯行，均堪
    以認定。
二、核被告所為，係犯刑法第332 條第1 項之強盜殺人罪、同法
    第339 條之2 第1 項之利用自動付款設備詐欺罪、同法第33
    7 條之侵占離本人所持有之物罪及第247 條第1 項之遺棄屍
    體罪。被告先持刀刺殺邱美雲左胸內側以外之部位，復於邱
    美雲說出提款卡密碼後，持刀刺殺邱美雲左胸內側，係基於
    殺人犯意下之接續行為。又被告多次持邱美雲所持用之提款
    卡提款，亦屬基於利用自動付款設備詐欺犯意下之接續行為
    ，應論以一罪。另起訴書犯罪事實已記載被告持邱美雲所持
    用之提款卡提款等事實，雖論罪法條漏列，然應已發生起訴
    之效力，本院自應併予審究（因起訴書犯罪事實亦具體記載
    如附表編號4 、5 、11、12所示之提款，交易並未成功，且
    刑法第339 條之1 第1 項並無處罰未遂犯之規定，是就起訴
    事實觀之，檢察官亦認該犯行不成立犯罪）。檢察官認被告
    取得邱美雲所持用之行動電話2 支，係基於強盜之犯意，惟
    此部分並無證據證明之，充量僅能認定被告係犯侵占離本人
    所持有之物罪，業如前述，是檢察官此部分之論述，容有誤
    會，惟起訴基本社會事實同一，且辯護人亦認為被告係犯侵
    占離本人所持有之物罪，已賦予被告防禦之機會，起訴法條
    應予變更。被告所犯強盜殺人罪、利用自動付款設備詐欺罪
    間，係基於逼問密碼、取得提款卡提款之單一目的，屬具有
    同一性之整體行為，為想像競合犯，應從一重論以強盜殺人
    罪。由於邱美雲死亡後，被告乃自邱美雲皮包內取得其基於
    強盜犯意所欲取得之現金，並在時間、空間具有密接性之情
    形下，取得邱美雲所有之行動電話2 支，是被告所犯強盜殺
    人罪、侵占離本人所持有之物罪間，亦屬想像競合犯，應從
    一重論以強盜殺人罪。被告所犯強盜殺人罪、遺棄屍體罪，
    犯意各別，行為互殊，應併合處罰之。爰審酌被告與邱美雲
    係屬朋友關係，邱美雲擔任外籍英文教師仲介期間，曾仲介
    被告、DAVID 擔任英文教師，彼此間感情並非不佳，惟被告
    與邱美雲發生口角爭執後，竟不知理性面對，反而不眷顧昔
    日之友誼，選擇最殘暴之方式，先持刀猛刺邱美雲之胸部、
    頸部等部位，若非邱美雲曾以雙手阻擋攻擊，邱美雲早已致
    命。又當邱美雲跌坐客廳單人座之沙發後，被告明知邱美雲
    體力已不支，縱有口角爭執，亦已有所發洩，當見昔日友人
    面對死亡威脅時，竟無憐憫之心，不覺行為過當，已鑄成大
    錯，立即將邱美雲送醫急救，聊表愧咎之心，仍反於人性，
    突起強盜財物及滅口之心，覬覦邱美雲皮包之現金、帳戶內
    之現金，持刀逼問邱美雲提款卡密碼，當邱美雲說出密碼後
    ，旋持刀刺殺邱美雲左胸內側部，深達13公分，刺入心臟，
    致邱美雲因心因性休克而死亡，並於捆綁屍體後，以清潔袋
    包裹屍體，將屍體遺棄，湮滅罪證，防止犯行被發覺。被告
    為一己之私，竟無視友誼及人性，手段甚為殘暴，已達冷血
    、無情之地步，然案發後，被告竟無承擔之勇氣，不覺自己
    錯誤，毫無悔悟之心，不僅不盡力撫慰邱美雲家屬面對邱美
    雲慘死、家庭失去支柱之痛苦；反而對於案情避重就輕，且
    虛構邱美雲係遭CHANG 先生、WU先生所殺害，被告係受CHAN
    G 先生、WU先生之逼迫，方持邱美雲之提款卡提款，企圖誤
    導案情，為自己脫罪。不論案發時之行為態樣、案發後之態
    度，被告之行為已達惡劣、殘暴之程度，在被告罪責毫無可
    憫恕之處，亦無其他可減刑之事由下，本院認就強盜殺人罪
    部分，被告倘處以法定罪低本刑無期徒刑，尚不足以宣示社
    會公平正義，亦無法反應被告之惡性程度，求其生自不可得
    ，自有與世隔離之必要，爰依法量處死刑，並宣告褫奪公權
    終身，以昭炯戒。此外並參以被告坦承遺棄屍體之事實，爰
    就遺棄屍體罪部分，量處如主文所示之刑，並定其應執行死
    刑，宣告褫奪公權終身。又扣案之短刀一把，係被告所有供
    犯強盜殺人罪所用之物，已據被告於偵查中自白在卷，且該
    短刀經送驗後，刀刃、握把之血跡，核與邱美雲之DNA- STR
    型別相符，業如前述，爰依刑法第38條第1 項第2 款之規定
    ，宣告沒收之。另尼龍繩2 條、裝屍體所用之清潔袋1 批（
    含纏繞清潔袋及屍體之膠帶），係被告所有供犯遺棄屍體罪
    所用之物，亦經被告供承在卷，應依刑法第38條第1 項第2
    款之規定，宣告沒收之。至在武廟路住處所查扣之其他含
    血跡球鞋1 雙、行動電話7 支、黑色塑膠袋6 個、刀子14支
    及行動電話7 支部分。其中黑色清潔袋雖係被告所購買，並
    與包裹屍體所用之清潔袋均係來自同一包裝，但因該清潔袋
    並未使用於包裹屍體，且須一次購買20個，包裹屍體所剩餘
    之清潔袋並非當然係預備犯遺棄屍體罪所用之物，有可能係
    供搬家、收藏物品或垃圾袋使用，爰不宣告沒收之。另其他
    扣案物，並非被告犯強盜殺人罪及遺棄屍體罪所用之物，亦
    不宣告沒收之。在重建路住處查扣之使用過透明膠袋1 段
    、透明膠袋1 捲、封箱膠袋2 捲（其中1 捲已用完）、手套
    1 個、毛髮1 團、黃色拉繩1 段，清潔袋封袋1 個及拖把部
    分：其中透明膠袋1 段、透明膠袋1 捲、封箱膠袋2 捲（其
    中1 捲已用完）、黃色拉繩1 段及清潔袋封袋1 個，因係使
    用後所剩餘，並非當然係預備犯遺棄屍體罪所用之物，有可
    能係供搬家、包裹其他物品使用；或係棄置之物，爰不宣告
    沒收之。另手套1 個，依照片所示（詳偵卷(三)第106 頁），
    上面並無血跡污漬，且無證據證明係供本件犯罪使用，爰不
    宣告沒收之。又毛髮及拖把部分，係本件證物，並非犯罪所
    用之物，且拖把縱然用以清洗血跡，亦非遺棄屍體所用之物
    ，爰不宣告沒收之。此外，遺棄屍體所用之推車1 台，並
    非被告所有，故不沒收之。另警方其他採證之物，係屬證物
    ，並非供本件犯罪使用，爰不宣告沒收之。
參、不另為無罪判決之諭知：
一、公訴意旨另以：被告基於強盜殺人之犯意，刺殺被害人邱美
    雲，並強取邱美雲所有之信用卡2 張等情，因認被告此部分
    亦有強盜殺人犯行等語。
二、按犯罪事實應依證據認定之，無證據不得認定其犯罪事實；
    又不能證明被告犯罪，應諭知無罪之判決，刑事訴訟法第15
    4 條第2 項及第301 條第1 項前段分別定有明文。又刑事訴
    訟法第161 條已於91年2 月8 日修正公布，其第1 項規定：
    檢察官就被告犯罪事實，應負舉證責任，並指出證明之方法
    。因此，檢察官對於起訴之犯罪事實，應負提出證據及說服
    之實質舉證責任。倘其所提出之證據，不足為被告有罪之積
    極證明，或其指出證明之方法，無從說服法院以形成被告有
    罪之心證，基於無罪推定之原則，自應為被告無罪判決之諭
    知（最高法院92年台上字第128 號判例參照）。本件檢察官
    認被告曾強取邱美雲所有信用卡2 張，惟被告辯稱：僅拿提
    款卡及行動電話，其他物品未拿取等語。查警方至被告重建
    路及武廟路實施搜索後，並未扣得邱美雲所有之信用卡2 張
    等情，有搜索扣押筆錄及扣押物品目錄表可參，如被告有意
    取得該信用卡使用，應會將該信用卡保留，以便隨時取用，
    然該信用卡去向不明，則被告是否拿取該信用卡，已非無疑
    。況該信用卡平日係置放在邱美雲皮包內，而被告除取出皮
    包內之現金及信用卡外，於案發後已將皮包丟棄，如被告有
    不法所有之意圖，應會取出信用卡，不至於將信用卡連同皮
    包一起丟棄，被告丟棄之目的係為防止他人發覺犯行，尚難
    認有不法所有之意圖。此外，復查無其他積極證據足資證明
    被告有檢察官所指此部分之犯行，不能證明被告犯罪，原應
    為無罪判決之諭知，惟起部分如成立犯罪，與前開論罪科刑
    之強盜殺人罪部分，具有一罪之關係，爰不另為無罪判決之
    諭知。
肆、被告及其辯護人固聲請勘驗重建路監視錄影畫面，資以證明
    案發時，CHANG 先生、WU先生曾進入重建路住處之事實。惟
    因重建路住處大樓監視畫面硬碟間不足，無法取得案發當時
    之監視畫面等情，業經證人即保全公司人員林偉曄於警詢中
    證陳明確（詳偵卷(二)第11頁至第13頁）；且CHANG 先生、WU
    先生亦經本院認定係被告虛構之人物，是此部分調查證據之
    聲請，核無必要，應予駁回。
據上論斷，應依刑事訴訟法第299 條第1 項前段、第300 條、刑
法第332 條第1 項、第339 條之2 第1 項、第247 條第1 項、第
337 條、第55條、第37條第1 項、第51條第2 款、第38條第1 項
第2 款，刑法施行法第1條之1，判決如主文。
本案經檢察官丙○○到庭執行職務。
中    華    民    國    97    年    9     月    30    日
                  刑事第15庭    審判長法  官 方百正
                                      法  官 方錦源
                                      法  官 王碧瑩
以上正本證明與原本無異。
如不服本判決應於收受本判決後10日內向本院提出上訴書狀，並
應敘述具體理由，如未敘述上訴理由者，應於上訴期間屆滿後20
日內補提理由書狀於本院（均須按他造當事人之人數附繕本）「
切勿逕送上級法院」。
中    華    民    國    97    年    9     月    30    日
                                      書記官  盧聰明
附表：
  ┌──┬──────┬──────────┬──────────┬────┬──────┐
  │編號│ 提 款 時 間│  提   款   地   點 │    帳        戶    │提領金額│ 提 領 結 果│
  ├──┼──────┼──────────┼──────────┼────┼──────┤
  │ 01 │96年9 月13日│高雄市左營區○○○路│000000000000邱書南  │5000元  │交易成功（不│
  │    │凌晨3 時18分│16號「7-11便利商店」│                    │        │含手續費6 元│
  │    │            │                    │                    │        │）          │
  ├──┼──────┼──────────┼──────────┼────┼──────┤
  │ 02 │96年9 月13日│高雄市左營區○○○路│0000000000000000000 │5000元  │交易成功    │
  │    │凌晨3 時29分│2 號「全家便利商店」│                    │        │            │
  ├──┼──────┼──────────┼──────────┼────┼──────┤
  │ 03 │96年9 月13日│同上                │0000000000000000000 │5000元  │交易成功    │
  │    │凌晨3 時29分│                    │                    │        │            │
  ├──┼──────┼──────────┼──────────┼────┼──────┤
  │ 04 │96年9 月13日│同上                │0000000000000000000 │5000元  │交易失敗    │
  │    │凌晨3 時29分│                    │邱書南              │        │            │
  ├──┼──────┼──────────┼──────────┼────┼──────┤
  │ 05 │96年9 月13日│高雄市○○區○○路11│0000000000000000000 │2000元  │交易失敗    │
  │    │凌晨3 時32分│68號「全家便利商店」│邱書南              │        │            │
  ├──┼──────┼──────────┼──────────┼────┼──────┤
  │ 06 │96年9 月13日│同上                │0000000000000000000 │2000元  │交易成功    │
  │    │凌晨3 時34分│                    │                    │        │            │
  ├──┼──────┼──────────┼──────────┼────┼──────┤
  │ 07 │96年9 月15日│高雄市○○區○○路10│000000000000邱美雲  │5000元  │交易成功（不│
  │    │晚間22時32分│號「全家便利商店」  │                    │        │含手續費6 元│
  │    │            │                    │                    │        │）          │
  ├──┼──────┼──────────┼──────────┼────┼──────┤
  │ 08 │96年9 月15日│同上                │000000000000邱美雲  │10000元 │交易成功（不│
  │    │晚間22時33分│                    │                    │        │含手續費6 元│
  │    │            │                    │                    │        │）          │
  ├──┼──────┼──────────┼──────────┼────┼──────┤
  │ 09 │96年9 月15日│高雄市○○○路101號 │000000000000邱美雲  │20000元 │交易成功（不│
  │    │晚間23時23分│「7-11便利商店」    │                    │        │含手續費6 元│
  │    │            │                    │                    │        │）          │
  ├──┼──────┼──────────┼──────────┼────┼──────┤
  │ 10 │96年9 月15日│同上                │000000000000邱美雲  │5000元  │交易成功（不│
  │    │晚間23時24分│                    │                    │        │含手續費6 元│
  │    │            │                    │                    │        │）          │
  ├──┼──────┼──────────┼──────────┼────┼──────┤
  │ 11 │96年9 月15日│同上                │000000000000陳近針  │10000元 │餘額不足    │
  │    │晚間23時26分│                    │                    │        │            │
  ├──┼──────┼──────────┼──────────┼────┼──────┤
  │ 12 │96年9 月15日│同上                │000000000000陳近針  │1000元  │餘額不足    │
  │    │晚間23時27分│                    │                    │        │            │
  ├──┼──────┼──────────┼──────────┼────┼──────┤
  │ 13 │96年9 月15日│高雄市○○○路87號臺│000000000000邱美雲  │5000元  │交易成功（不│
  │    │晚間23時31分│灣土地銀行中山分行  │                    │        │含手續費6 元│
  │    │            │                    │                    │        │）          │
  ├──┼──────┼──────────┼──────────┼────┼──────┤
  │ 14 │96年9 月15日│同上                │000000000000邱美雲  │4500元  │交易成功（不│
  │    │晚間23時32分│                    │                    │        │含手續費6 元│
  │    │            │                    │                    │        │）          │
  ├──┴──────┴──────────┴──────────┴────┴──────┤
  │被告殺害邱美雲後，持提款卡提款，共計提款14次（其中10次提款成功），合計成功提領之現金為│
  │66,500元。                                                                            │
  └───────────────────────────────────────────┘
附錄本判決論罪科刑所依據之法條：
刑法第247條第1項
損壞、遺棄、污辱或盜取屍體者，處6 月以上5 年以下有期徒刑
。
刑法第332條第1項
犯強盜罪而故意殺人者，處死刑或無期徒刑。
刑法第337條
意圖為自己或第三人不法之所有，而侵占遺失物、漂流物或其他
離本人所持有之物者，處5 百元以下罰金。
刑法第339條之2第1項
意圖為自己或第三人不法之所有，以不正方法由自動付款設備取
得他人之物者，處3 年以下有期徒刑、拘役或1 萬元以下罰金。


司法院資訊處製作；財團法人民間司法改革基金會備份。
